---
title: "Centros de Salud"
output:
  html_document:
    toc: true
    toc_float: true
    collapsed: false
    number_sections: false
    toc_depth: 3
---

```{r setup, include=FALSE}
knitr::opts_chunk$set(echo = TRUE)
```


```{r importarArch, message=FALSE, warning=FALSE, include=FALSE}

# devtools::install_github("gaospecial/wordcloud2")
library(shiny)
library(dplyr)
library(DT)
library(ggplot2)
library(shinydashboard)
library(plotly)
library("readxl")
library(Rcpp)
library(lubridate)
library("forcats")
library("scales")
# install.packages("wordcloud")
library(wordcloud)
# install.packages("RColorBrewer")
library(RColorBrewer)
# install.packages("wordcloud2)
library(wordcloud2)
# install.packages("tm")
library(tm)
library(dygraphs)

# Cargo los archivos exportados de COLMENA
  asistencia <- read_excel("SALUD_d/CAPS/AsistPublica.xlsx")
  cic <-  read_excel("SALUD_d/CAPS/CIC.xlsx")
  concepcion <- read_excel("SALUD_d/CAPS/LaConcepcion.xlsx")
  villa <- read_excel("SALUD_d/CAPS/VillaLasLomas.xlsx")
  rocamora <- read_excel("SALUD_d/CAPS/Rocamora.xlsx")
  minata <- read_excel("SALUD_d/CAPS/Minatta.xlsx")

 tcic <- data.frame("CIC",  table(cic$Especialidad))
  tconce <- data.frame("La Concepcion",  table(concepcion$Especialidad))
  tvilla <- data.frame("Villa Las Lomas",  table(villa$Especialidad))
  troca <- data.frame("Rocamora",  table(rocamora$Especialidad))
  tmina <- data.frame("Minatta",  table(minata$Especialidad))
  names(tcic)<- c("CAPS", "Especialidad", "Prestaciones")
  names(tconce)<- c("CAPS", "Especialidad", "Prestaciones")
  names(tvilla)<- c("CAPS", "Especialidad", "Prestaciones")
  names(troca)<- c("CAPS", "Especialidad", "Prestaciones")
  names(tmina)<- c("CAPS", "Especialidad", "Prestaciones")
  prestaciones <- rbind(tcic, tconce, tvilla, troca, tmina)
  
```

## Prestaciones por CAPS
```{r presta, echo=FALSE, message=FALSE, warning=FALSE, paged.print=FALSE}
  t<-prestaciones %>%group_by(CAPS) %>%  mutate(Prestaciones=sum(Prestaciones)) %>% 
  select(CAPS, Prestaciones) %>% unique()
  t$parents <- "Prestaciones"
  plot_ly(data = t,
          type= "treemap",
          values = ~Prestaciones,
          labels= ~CAPS,
          parents=  ~parents,
          domain = list(column=0),
          name = "Prestaciones",
          textinfo="label+value+percent parent") %>%
    layout(title = paste("MCU - Distribución de Prestaciones por CAPS"))
  
```


## Prestaciones por Especialidad
Los datos exportados por el sistema de administración de Historias Clínicas, COLMENA 

Se analiza inicialmente la cantidad total de prestaciones realizadas en Consultorios según la Especialidad

```{r prestaCAPS, echo=FALSE, message=FALSE, warning=FALSE, paged.print=FALSE}
 ######## Cant. de prestaciones por CAPS y especialidad
  p<-prestaciones %>%
  ggplot(aes(x = CAPS, y =   fct_reorder(Especialidad,Prestaciones), fill = Prestaciones), 
         text=paste0("Especialidad:", Especialidad, '\n', "Prestaciones: ", Prestaciones)) +
    geom_tile(colour="gray80", size=0.2) +
    geom_text(aes(label=Prestaciones, color = Prestaciones > .7)) +
    scale_color_manual(guide = FALSE, values = c("gray30", "gray90")) +
    scale_fill_distiller(palette = "YlGnBu", direction = 1, na.value = "white") +
    labs(title = paste("CAPS C. del Uruguay"),
         subtitle = paste0("Cantidad de Prestaciones totales por Especialidad"),
         caption = "Fuente: COLMENA",
         x = "2020") +
    theme(axis.title.y=element_blank(), legend.position = "none")

  ggplotly(p, tooltip = c("text"))
  
```


## CAPS

### CIC
A continuación se analizarán las cantidades de prestaciones realizadas en el CIC en base a la Especialidad y el total mensual


###  {.tabset  .tabset-fade .tabset-pills}
#### Por Mes y Especialidad
```{r CIC1,  echo=FALSE, message=FALSE, warning=FALSE, paged.print=FALSE}
 cap_esp <- cic %>% mutate(mes=month(`Fecha y Hora`)) %>% group_by(mes, Especialidad) %>% mutate(Prestaciones=n()) %>%
    select(mes, Especialidad, Prestaciones) %>% unique()

   # Por Mes y Especialidad
  cap_esp %>% filter(!is.na(Especialidad)) %>%
  ggplot(aes(y=Prestaciones, x=mes, fill=Especialidad)) +
    geom_bar(position="dodge", stat="identity") +
    # ggtitle("Prestaciones por Especialidad") +
    labs(title = paste("CAPS CIC"),
         subtitle = paste0("Cantidad de Prestaciones totales por mes y Especialidad"),
         caption = "Fuente: COLMENA",
         x = "2020") +
    facet_wrap(~Especialidad) +
    theme(legend.position="none") +
    xlab("")

```



#### Por Mes 
```{r CIC2, echo=FALSE, message=FALSE, warning=FALSE}
# # Por Mes
#   cap_esp %>% #filter(!is.na(Especialidad)) %>%
#     ggplot(aes(#fill=Especialidad, 
#       y=Prestaciones, x=mes)) +
#     geom_bar(position="dodge", stat="identity")

p<- cap_esp %>% group_by(mes) %>% mutate(Prestaciones=sum(Prestaciones)) %>% select(mes, Prestaciones) %>% unique()
  p$mesT <- if_else(p$mes==1, "Enero", if_else(p$mes==2, "Febrero", if_else(p$mes==3, "Marzo", if_else(p$mes==4, "Abril", if_else(p$mes==5, "Mayo", if_else(p$mes==6, "Junio", if_else(p$mes==7, "Julio", if_else(p$mes==8, "Agosto", ""))))))))
p <- p %>% select(mesT, Prestaciones)
dygraph(p) %>%
  dyOptions( fillGraph=TRUE )


```




### HC CIC
La siguiente nube de palabras resulta de la extraccion de los terminos más comunes en las Historias Clinicas de los usuarios que se atienden en el CAPS CIC

```{r CIC3, echo=FALSE, message=FALSE, warning=FALSE}
  ## Nube de palabras de las HC
  #Create a vector containing only the text
  text <-  cic$`Diagnostico / Evolucion / Tratamiento`
  # Create a corpus
  docs <- Corpus(VectorSource(text))

  docs <- docs %>%
    tm_map(removeNumbers) %>%
    tm_map(removePunctuation) %>%
    tm_map(stripWhitespace)
  docs <- tm_map(docs, content_transformer(tolower))
  docs <- tm_map(docs, removeWords, stopwords("spanish"))

  ##Create a document-term-matrix
  dtm <- TermDocumentMatrix(docs)
  matrix <- as.matrix(dtm)
  words <- sort(rowSums(matrix),decreasing=TRUE)
  df <- data.frame(word = names(words),freq=words)

  wordcloud2(data=df, size=1.6, color='random-dark')

```  





### La Concepción
A continuación se analizarán las cantidades de prestaciones realizadas en el CAPS La Concepción en base a la Especialidad y el total mensual

###  {.tabset  .tabset-fade .tabset-pills}
#### Por Mes y Especialidad
```{r LC1,  echo=FALSE, message=FALSE, warning=FALSE, paged.print=FALSE}
 cap_esp <- concepcion %>% mutate(mes=month(`Fecha y Hora`)) %>% group_by(mes, Especialidad) %>% mutate(Prestaciones=n()) %>%
    select(mes, Especialidad, Prestaciones) %>% unique()

   # Por Mes y Especialidad
  cap_esp %>% filter(!is.na(Especialidad)) %>%
  ggplot(aes(y=Prestaciones, x=mes, fill=Especialidad)) +
    geom_bar(position="dodge", stat="identity") +
    # ggtitle("Prestaciones por Especialidad") +
    labs(title = paste("CAPS La Concepción"),
         subtitle = paste0("Cantidad de Prestaciones totales por mes y Especialidad"),
         caption = "Fuente: COLMENA",
         x = "2020") +
    facet_wrap(~Especialidad) +
    theme(legend.position="none") +
    xlab("")

```



#### Por Mes 
```{r LC2, echo=FALSE, message=FALSE, warning=FALSE}

p<- cap_esp %>% group_by(mes) %>% mutate(Prestaciones=sum(Prestaciones)) %>% select(mes, Prestaciones) %>% unique()
  p$mesT <- if_else(p$mes==1, "Enero", if_else(p$mes==2, "Febrero", if_else(p$mes==3, "Marzo", if_else(p$mes==4, "Abril", if_else(p$mes==5, "Mayo", if_else(p$mes==6, "Junio", if_else(p$mes==7, "Julio", if_else(p$mes==8, "Agosto", ""))))))))
p <- p %>% select(mesT, Prestaciones)
dygraph(p) %>%
  dyOptions( fillGraph=TRUE )


```


### HC La Concepción
La siguiente nube de palabras resulta de la extraccion de los terminos más comunes en las Historias Clinicas de los usuarios que se atienden en el CAPS La Concepción

```{r LC3, echo=FALSE, message=FALSE, warning=FALSE}
  ## Nube de palabras de las HC
  #Create a vector containing only the text
  text <-  concepcion$`Diagnostico / Evolucion / Tratamiento`
  # Create a corpus
  docs <- Corpus(VectorSource(text))

  docs <- docs %>%
    tm_map(removeNumbers) %>%
    tm_map(removePunctuation) %>%
    tm_map(stripWhitespace)
  docs <- tm_map(docs, content_transformer(tolower))
  docs <- tm_map(docs, removeWords, stopwords("spanish"))

  ##Create a document-term-matrix
  dtm <- TermDocumentMatrix(docs)
  matrix <- as.matrix(dtm)
  words <- sort(rowSums(matrix),decreasing=TRUE)
  df <- data.frame(word = names(words),freq=words)
  wordcloud2(data=df, size=1.6, color='random-dark')
``` 





### Rocamora
A continuación se analizarán las cantidades de prestaciones realizadas en el CAPS Rocamora en base a la Especialidad y el total mensual

###  {.tabset  .tabset-fade .tabset-pills}
#### Por Mes y Especialidad
```{r R1,  echo=FALSE, message=FALSE, warning=FALSE, paged.print=FALSE}
 cap_esp <- rocamora %>% mutate(mes=month(`Fecha y Hora`)) %>% group_by(mes, Especialidad) %>% mutate(Prestaciones=n()) %>%
    select(mes, Especialidad, Prestaciones) %>% unique()

   # Por Mes y Especialidad
  cap_esp %>% filter(!is.na(Especialidad)) %>%
  ggplot(aes(y=Prestaciones, x=mes, fill=Especialidad)) +
    geom_bar(position="dodge", stat="identity") +
    # ggtitle("Prestaciones por Especialidad") +
    labs(title = paste("CAPS Rocamora"),
         subtitle = paste0("Cantidad de Prestaciones totales por mes y Especialidad"),
         caption = "Fuente: COLMENA",
         x = "2020") +
    facet_wrap(~Especialidad) +
    theme(legend.position="none") +
    xlab("")

```



#### Por Mes 
```{r R2, echo=FALSE, message=FALSE, warning=FALSE}

p<- cap_esp %>% group_by(mes) %>% mutate(Prestaciones=sum(Prestaciones)) %>% select(mes, Prestaciones) %>% unique()
  p$mesT <- if_else(p$mes==1, "Enero", if_else(p$mes==2, "Febrero", if_else(p$mes==3, "Marzo", if_else(p$mes==4, "Abril", if_else(p$mes==5, "Mayo", if_else(p$mes==6, "Junio", if_else(p$mes==7, "Julio", if_else(p$mes==8, "Agosto", ""))))))))
p <- p %>% select(mesT, Prestaciones)
dygraph(p) %>%
  dyOptions( fillGraph=TRUE )
  
```  



### HC Rocamora
La siguiente nube de palabras resulta de la extraccion de los terminos más comunes en las Historias Clinicas de los usuarios que se atienden en el CAPS La Concepción

```{r R3, echo=FALSE, message=FALSE, warning=FALSE}
  ## Nube de palabras de las HC
  #Create a vector containing only the text
  text <-  rocamora$`Diagnostico / Evolucion / Tratamiento`
  # Create a corpus
  docs <- Corpus(VectorSource(text))

  docs <- docs %>%
    tm_map(removeNumbers) %>%
    tm_map(removePunctuation) %>%
    tm_map(stripWhitespace)
  docs <- tm_map(docs, content_transformer(tolower))
  docs <- tm_map(docs, removeWords, stopwords("spanish"))

  ##Create a document-term-matrix
  dtm <- TermDocumentMatrix(docs)
  matrix <- as.matrix(dtm)
  words <- sort(rowSums(matrix),decreasing=TRUE)
  df <- data.frame(word = names(words),freq=words)
  wordcloud2(data=df, size=1.6, color='random-dark')
``` 





### Villa las Lomas
A continuación se analizarán las cantidades de prestaciones realizadas en el CAPS Villa las Lomas en base a la Especialidad y el total mensual

###  {.tabset  .tabset-fade .tabset-pills}
#### Por Mes y Especialidad
```{r VL1,  echo=FALSE, message=FALSE, warning=FALSE, paged.print=FALSE}
 cap_esp <- villa %>% mutate(mes=month(`Fecha y Hora`)) %>% group_by(mes, Especialidad) %>% mutate(Prestaciones=n()) %>%
    select(mes, Especialidad, Prestaciones) %>% unique()

   # Por Mes y Especialidad
  cap_esp %>% filter(!is.na(Especialidad)) %>%
  ggplot(aes(y=Prestaciones, x=mes, fill=Especialidad)) +
    geom_bar(position="dodge", stat="identity") +
    # ggtitle("Prestaciones por Especialidad") +
    labs(title = paste("CAPS Villa las Lomas"),
         subtitle = paste0("Cantidad de Prestaciones totales por mes y Especialidad"),
         caption = "Fuente: COLMENA",
         x = "2020") +
    facet_wrap(~Especialidad) +
    theme(legend.position="none") +
    xlab("")

```



#### Por Mes 
```{r VL2, echo=FALSE, message=FALSE, warning=FALSE}

p<- cap_esp %>% group_by(mes) %>% mutate(Prestaciones=sum(Prestaciones)) %>% select(mes, Prestaciones) %>% unique()
  p$mesT <- if_else(p$mes==1, "Enero", if_else(p$mes==2, "Febrero", if_else(p$mes==3, "Marzo", if_else(p$mes==4, "Abril", if_else(p$mes==5, "Mayo", if_else(p$mes==6, "Junio", if_else(p$mes==7, "Julio", if_else(p$mes==8, "Agosto", ""))))))))
p <- p %>% select(mesT, Prestaciones)
dygraph(p) %>%
  dyOptions( fillGraph=TRUE )
  
```  





### HC Villa las Lomas
La siguiente nube de palabras resulta de la extraccion de los terminos más comunes en las Historias Clinicas de los usuarios que se atienden en el CAPS La Concepción

```{r VL3, echo=FALSE, message=FALSE, warning=FALSE}
  ## Nube de palabras de las HC
  #Create a vector containing only the text
  text <-  villa$`Diagnostico / Evolucion / Tratamiento`
  # Create a corpus
  docs <- Corpus(VectorSource(text))

  docs <- docs %>%
    tm_map(removeNumbers) %>%
    tm_map(removePunctuation) %>%
    tm_map(stripWhitespace)
  docs <- tm_map(docs, content_transformer(tolower))
  docs <- tm_map(docs, removeWords, stopwords("spanish"))

  ##Create a document-term-matrix
  dtm <- TermDocumentMatrix(docs)
  matrix <- as.matrix(dtm)
  words <- sort(rowSums(matrix),decreasing=TRUE)
  df <- data.frame(word = names(words),freq=words)
  wordcloud2(data=df, size=1.6, color='random-dark')
  
```  





### Dr. Minatta
A continuación se analizarán las cantidades de prestaciones realizadas en el CAPS Dr. Minatta en base a la Especialidad y el total mensual

###  {.tabset  .tabset-fade .tabset-pills}
#### Por Mes y Especialidad
```{r M1,  echo=FALSE, message=FALSE, warning=FALSE, paged.print=FALSE}
 cap_esp <- minata %>% mutate(mes=month(`Fecha y Hora`)) %>% group_by(mes, Especialidad) %>% mutate(Prestaciones=n()) %>%
    select(mes, Especialidad, Prestaciones) %>% unique()

   # Por Mes y Especialidad
  cap_esp %>% filter(!is.na(Especialidad)) %>%
  ggplot(aes(y=Prestaciones, x=mes, fill=Especialidad)) +
    geom_bar(position="dodge", stat="identity") +
    # ggtitle("Prestaciones por Especialidad") +
    labs(title = paste("CAPS Dr. Minatta"),
         subtitle = paste0("Cantidad de Prestaciones totales por mes y Especialidad"),
         caption = "Fuente: COLMENA",
         x = "2020") +
    facet_wrap(~Especialidad) +
    theme(legend.position="none") +
    xlab("")

```



#### Por Mes 
```{r M2, echo=FALSE, message=FALSE, warning=FALSE}

p<- cap_esp %>% group_by(mes) %>% mutate(Prestaciones=sum(Prestaciones)) %>% select(mes, Prestaciones) %>% unique()
  p$mesT <- if_else(p$mes==1, "Enero", if_else(p$mes==2, "Febrero", if_else(p$mes==3, "Marzo", if_else(p$mes==4, "Abril", if_else(p$mes==5, "Mayo", if_else(p$mes==6, "Junio", if_else(p$mes==7, "Julio", if_else(p$mes==8, "Agosto", ""))))))))
p <- p %>% select(mesT, Prestaciones)
dygraph(p) %>%
  dyOptions( fillGraph=TRUE )
  
```  




### HC Dr. Minatta
La siguiente nube de palabras resulta de la extraccion de los terminos más comunes en las Historias Clinicas de los usuarios que se atienden en el CAPS Dr. Minatta

```{r M3, echo=FALSE, message=FALSE, warning=FALSE}
  ## Nube de palabras de las HC
  #Create a vector containing only the text
  text <-  minata$`Diagnostico / Evolucion / Tratamiento`
  # Create a corpus
 docs <- Corpus(VectorSource(text))

  docs <- docs %>%
    tm_map(removeNumbers) %>%
    tm_map(removePunctuation) %>%
    tm_map(stripWhitespace)
  docs <- tm_map(docs, content_transformer(tolower))
  docs <- tm_map(docs, removeWords, stopwords("spanish"))

  ##Create a document-term-matrix
  dtm <- TermDocumentMatrix(docs)
  matrix <- as.matrix(dtm)
  words <- sort(rowSums(matrix),decreasing=TRUE)
  df <- data.frame(word = names(words),freq=words)

  wordcloud2(data=df, size=1.6, color='random-dark')
  
```   





## HC por Especialidad
La siguiente nube de palabras resulta de la extraccion de los terminos más comunes en las Historias Clinicas de los usuarios que se atienden en todos los CAPS discriminados por especialidad 


#### Generalista
```{r NPESP1, echo=FALSE, message=FALSE, warning=FALSE}
  ## Nube de palabras de las HC
  #Create a vector containing only the text
  
  generalista1 <- minata %>% filter(Especialidad=="generalista") %>% 
    select(text=`Diagnostico / Evolucion / Tratamiento`) 
  generalista2 <- rocamora %>% filter(Especialidad=="generalista") %>% 
    select(text=`Diagnostico / Evolucion / Tratamiento`) 
  generalista3 <- villa %>% filter(Especialidad=="generalista") %>% 
    select(text=`Diagnostico / Evolucion / Tratamiento`) 
  generalista4 <- concepcion %>% filter(Especialidad=="generalista") %>% 
    select(text=`Diagnostico / Evolucion / Tratamiento`) 
  generalista5 <- cic %>% filter(Especialidad=="generalista") %>% 
    select(text=`Diagnostico / Evolucion / Tratamiento`)   
  
  text <- rbind(generalista1, generalista2, generalista3, generalista4, generalista5)
  # Create a corpus
 docs <- Corpus(VectorSource(text))

  docs <- docs %>%
    tm_map(removeNumbers) %>%
    tm_map(removePunctuation) %>%
    tm_map(stripWhitespace)
  docs <- tm_map(docs, content_transformer(tolower))
  docs <- tm_map(docs, removeWords, stopwords("spanish"))

  ##Create a document-term-matrix
  dtm <- TermDocumentMatrix(docs)
  matrix <- as.matrix(dtm)
  words <- sort(rowSums(matrix),decreasing=TRUE)
  df <- data.frame(word = names(words),freq=words)

  wordcloud2(data=df, size=1.6, color='random-dark')
  
```   



#### Ginecología
```{r NPESP2, echo=FALSE, message=FALSE, warning=FALSE}
  ## Nube de palabras de las HC
  #Create a vector containing only the text
  
  generalista1 <- minata %>% filter(Especialidad=="ginecologia") %>% 
    select(text=`Diagnostico / Evolucion / Tratamiento`) 
  generalista2 <- rocamora %>% filter(Especialidad=="ginecologia") %>% 
    select(text=`Diagnostico / Evolucion / Tratamiento`) 
  generalista3 <- villa %>% filter(Especialidad=="ginecologia") %>% 
    select(text=`Diagnostico / Evolucion / Tratamiento`) 
  generalista4 <- concepcion %>% filter(Especialidad=="ginecologia") %>% 
    select(text=`Diagnostico / Evolucion / Tratamiento`) 
  generalista5 <- cic %>% filter(Especialidad=="ginecologia") %>% 
    select(text=`Diagnostico / Evolucion / Tratamiento`)   
  
  text <- rbind(generalista1, generalista2, generalista3, generalista4, generalista5)
  # Create a corpus
 docs <- Corpus(VectorSource(text))

  docs <- docs %>%
    tm_map(removeNumbers) %>%
    tm_map(removePunctuation) %>%
    tm_map(stripWhitespace)
  docs <- tm_map(docs, content_transformer(tolower))
  docs <- tm_map(docs, removeWords, stopwords("spanish"))

  ##Create a document-term-matrix
  dtm <- TermDocumentMatrix(docs)
  matrix <- as.matrix(dtm)
  words <- sort(rowSums(matrix),decreasing=TRUE)
  df <- data.frame(word = names(words),freq=words)

  wordcloud2(data=df, size=1.6, color='random-dark')
  
```   




#### Obstetricia
```{r NPESP3, echo=FALSE, message=FALSE, warning=FALSE}
  ## Nube de palabras de las HC
  #Create a vector containing only the text
  
  generalista1 <- minata %>% filter(Especialidad=="obstetricia") %>% 
    select(text=`Diagnostico / Evolucion / Tratamiento`) 
  generalista2 <- rocamora %>% filter(Especialidad=="obstetricia") %>% 
    select(text=`Diagnostico / Evolucion / Tratamiento`) 
  generalista3 <- villa %>% filter(Especialidad=="obstetricia") %>% 
    select(text=`Diagnostico / Evolucion / Tratamiento`) 
  generalista4 <- concepcion %>% filter(Especialidad=="obstetricia") %>% 
    select(text=`Diagnostico / Evolucion / Tratamiento`) 
  generalista5 <- cic %>% filter(Especialidad=="obstetricia") %>% 
    select(text=`Diagnostico / Evolucion / Tratamiento`)   
  
  text <- rbind(generalista1, generalista2, generalista3, generalista4, generalista5)
  # Create a corpus
 docs <- Corpus(VectorSource(text))

  docs <- docs %>%
    tm_map(removeNumbers) %>%
    tm_map(removePunctuation) %>%
    tm_map(stripWhitespace)
  docs <- tm_map(docs, content_transformer(tolower))
  docs <- tm_map(docs, removeWords, stopwords("spanish"))

  ##Create a document-term-matrix
  dtm <- TermDocumentMatrix(docs)
  matrix <- as.matrix(dtm)
  words <- sort(rowSums(matrix),decreasing=TRUE)
  df <- data.frame(word = names(words),freq=words)

  wordcloud2(data=df, size=1.6, color='random-dark')
  
```   




#### Pediatría
```{r NPESP4, echo=FALSE, message=FALSE, warning=FALSE}
  ## Nube de palabras de las HC
  #Create a vector containing only the text
  
  generalista1 <- minata %>% filter(Especialidad=="pediatria") %>% 
    select(text=`Diagnostico / Evolucion / Tratamiento`) 
  generalista2 <- rocamora %>% filter(Especialidad=="pediatria") %>% 
    select(text=`Diagnostico / Evolucion / Tratamiento`) 
  generalista3 <- villa %>% filter(Especialidad=="pediatria") %>% 
    select(text=`Diagnostico / Evolucion / Tratamiento`) 
  generalista4 <- concepcion %>% filter(Especialidad=="pediatria") %>% 
    select(text=`Diagnostico / Evolucion / Tratamiento`) 
  generalista5 <- cic %>% filter(Especialidad=="pediatria") %>% 
    select(text=`Diagnostico / Evolucion / Tratamiento`)   
  
  text <- rbind(generalista1, generalista2, generalista3, generalista4, generalista5)
  # Create a corpus
 docs <- Corpus(VectorSource(text))

  docs <- docs %>%
    tm_map(removeNumbers) %>%
    tm_map(removePunctuation) %>%
    tm_map(stripWhitespace)
  docs <- tm_map(docs, content_transformer(tolower))
  docs <- tm_map(docs, removeWords, stopwords("spanish"))

  ##Create a document-term-matrix
  dtm <- TermDocumentMatrix(docs)
  matrix <- as.matrix(dtm)
  words <- sort(rowSums(matrix),decreasing=TRUE)
  df <- data.frame(word = names(words),freq=words)

  wordcloud2(data=df, size=1.6, color='random-dark')
  
```   
